【裁判字號】    90,交易,263
【裁判日期】    901231
【裁判案由】    公共危險
【裁判全文】
臺灣屏東地方法院刑事判決                          九十年度交易字第二六三號
    公  訴  人  臺灣屏東地方法院檢察署檢察官
    被      告  甲○○
右列被告因公共危險案件，經檢察官聲請以簡易判決處刑（九十年度偵字第五九九四
號），因本院屏東簡易庭認為不宜以簡易判決處刑，移由本院交通法庭依通常程序審
理（九十年度屏交簡字第四五一號），本院判決如左：
    主  文
甲○○服用酒類，不能安全駕駛動力交通工具而駕駛，累犯，處有期徒刑壹年。
    事  實
一、甲○○前於民國八十九、九十年間，先後三次因犯服用酒類不能安全駕駛動力交
    通工具之公共危險罪而分別經法院判刑確定，其最近一次因九十年一月二十二日
    所為犯行，由臺灣臺南地方法院於九十年六月二十七日，以九十年南交簡字第三
    六一號判處有期徒刑六月，甫於九十年六月二十七日易科罰金執行完畢。另其九
    十年四月二十二日雖又因犯同一罪名，經臺灣高雄地方法院於九十年六月二十九
    日，以九十年度交易字第三四０號判處有期徒刑七月，惟經上訴後，因臺灣高等
    法院高雄分院認為與上開臺灣臺南地方法院判決之案件，有連續犯之裁判上一罪
    關係，而於同年九月十四日，以九十年度交上易字第二０八號諭知免訴判決確定
    。詎仍不知悔改，於九十年九月十七日（起訴書誤載為同年月十八日）下午某時
    ，又在不詳地點飲用蘭姆酒五、六瓶後，明知自己已因該酒精作用而不能安全駕
    駛屬於動力交通工具之汽車，竟仍駕駛車牌號碼ＹＢ—二０七六號自小貨車上路
    ，嗣同日下午五時三十五分許，行經屏東縣高樹鄉○○路南往北方向時，因延路
    危險駕駛，為現場員警察覺有異而查獲，並測得其吐氣中所含酒精濃度達每公升
    ０‧六五毫克，顯處於不能安全駕駛之狀況。
二、案經屏東縣警察局里港分局報告臺灣屏東地方法院檢察署檢察官偵查聲請簡易判
    決。
    理  由
一、訊據被告甲○○對其前揭犯行均自白不諱，核與查獲之屏東縣警察局里港分局刑
    事案件報告書意旨相符，復有酒精濃度測試表乙紙在卷可稽。按酒精對人體所生
    影響，於呼氣中酒精濃度達每公升０．二五毫克時，即已輕微中毒，而有輕度協
    調功能降低，是依道路交通安全規則第一百十四條第二款規定，汽車駕駛人飲酒
    後，呼氣中所含酒精濃度逾每公升０．二五毫克者，即不得駕車；若進而其濃度
    達每公升０．五五毫克以上者，肇事率將十倍於一般正常人，此觀法務部八十八
    年十月一日法檢字第００三六四一號函附研究報告意旨自明。本件被告甲○○
    上開測得吐氣中所含酒精濃度達０．六五毫克，已逾上述標準，而依查獲員警之
    觀察，被告甲○○當時不僅有駕車蛇行，車身搖擺不定，轉彎半徑過大或過小等
    駕駛操控力欠佳情形；車輛行徑偏離常軌，時而加速，時而突停，顯無法正常操
    控；查獲、測試或訊問過程中，猶有語無倫次、意識模糊，注意力無法集中，及
    呆滯木僵、多話等明顯酒醉徵狀，有刑法第一百八十五條之三案件測試觀察紀錄
    表乙份附卷可按，其當時因體內酒精作用，顯已處於不能安全駕駛動力交通工具
    之情狀已明。是本件被告犯行已堪認定，應依法論科。
二、查被告甲○○上開駕駛之自小貨車係以汽油引擎為動力，並經交通監理機關核發
    號牌而用以於道路行駛之交通工具，為刑法第一百八十五條之三規定之動力交通
    工具。核被告甲○○所為，係犯刑法第一百八十五條之三服用酒類致不能安全駕
    駛動力交通工具而駕駛之公共危險罪。被告甲○○前因犯服用酒類不能安全駕駛
    動力交通工具之公共危險罪，經臺灣臺南地方法院於九十年六月二十七日以九十
    年南交簡字第三六一號判處有期徒刑六月，甫於九十年六月二十七日易科罰金執
    行完畢，有臺灣高等法院被告全國前案紀錄表及臺灣屏東地方院檢察署刑案資料
    查註紀錄表各乙份在卷可按，其五年之內再犯此有期徒刑以上刑之本罪，為累犯
    ，應依法加重其刑。爰審酌被告甲○○屢犯同一罪名：其前於民國八十九年、九
    十年間，先後三次同因犯服用酒類不能安全駕駛動力交通工具之公共危險罪，經
    臺灣桃園地方法院、臺灣士林地方法院及臺灣臺南地方法院，分別判處罰金一萬
    五千元、拘役二十日及有期徒刑六月確定，而其九十年四月二十二日再犯同一犯
    行，因上訴後為臺灣高等法院高雄分院認與上開臺灣臺南地方法院判決之案件，
    有連續犯之裁判上一罪關係，而予免訴之寬典，有臺灣高等法院被告全國前案紀
    錄表、臺灣屏東地方法院檢察署刑案資料查註紀錄表各乙份、判決書二份在卷可
    按，竟無動於衷，又犯本件犯行，其無視法律及他人生命、財產之輕率態度，亟
    待矯治等一切情狀，量處如主文所示之刑。公訴意旨另請求就被告甲○○供前揭
    犯罪使用之工具，即車號ＹＢ－二０七六號自小貨車諭知沒收，惟上開自小貨車
    經查係登記為被告甲○○之妻邱瑞鈅名下，被告甲○○於偵查中雖一度自白該車
    為其所有，然其嗣後已於本院審理時翻異前詞，復查無其他事證可認該車確為被
    告甲○○所有，爰不另為沒收之諭知，併此敘明。
據上論斷，應依刑事訴訟法第四百五十二條、第二百九十九條第一項前段，刑法第一
百八十五條之三、第四十七條，判決如主文。
本案經檢察官潘國威到庭執行職務
中      華      民      國    九  十    年    十  二    月    三十一    日
                                      臺灣屏東地方法院交通法庭
                                          審判長法  官  吳永宋
                                                法  官  李淑惠
                                                法  官  陳松檀
右正本證明與原本無異。
對於本判決如有不服應於收受送達後十日內向本院提出上訴書狀上訴於臺灣高等法院
高雄分院並按他造當事人之人數附具繕本。
                                                書記官  張福山
中      華      民      國      九十      年    十二    月    三十一    日
附錄本案論罪科刑法條全文：
中華民國刑法第一百八十五條之三
服用毒品、麻醉藥品、酒類或其他相類之物，不能安全駕駛動力交通工具而駕駛者，
處一年以下有期徒刑、拘役或三萬元以下罰金。


司法院資訊處製作；財團法人民間司法改革基金會備份。
